臺灣高等法院民事判決　八十八年度重上更(一)字第七０號
　　上　訴　人　Ｆ○○
　　　　　　　　宙○○
　　　　　　　　Ｅ○○
　　　　　　　　午○○
　　　　　　　　Ｃ○○
　　　　　　　　丙○○
　　　　　　　　玄○○
　　　　　　　　Ｋ○○
　　　　　　　　未○○
　　　　　　　　乙○○
　　　　　　　　鍾信德
　　　　　　　　黃○○
　　　　　　　　辛○○
　　　　　　　　丁○○
　　　　　　　　己○○
　　　　　　　　Ｄ○○
　　　　　　　　Ｇ○○
　　　　　　　　巳○○
　　　　　　　　子○○
　　　　　　　　Ｉ○○
　　　　　　　　庚○○
　　　　　　　　戊○○
　　　　　　　　Ｈ○○
　　　　　　　　天○○
　　　　　　　　地○○
　　　　　　　　Ｌ○○
　　　　　　　　辰　○
　　　　　　　　申○○
　　　　　　　　Ｂ○○
　　　　　　　　卯○○
　　　　　　　　亥○○
　　　　　　　　Ａ○○
　　　　　　　　壬○○
　　　　　　　　酉○○
　　　　　　　　宇○○
　　　　　　　　丑○○
　　　　　　　　癸○○
　　　　　　　　Ｊ○○
　　　　　　　　寅○○
　　　　　　　　甲○○
　　　　　　　　戌○○
　　法定代理人　王金世英
　　　　　　　　章道蘭
　　複　代理人　彭賢駿
右當事人間返還價金等事件，上訴人對於中華民國八十五年九月二十三日臺灣臺北地
方法院八十三年度重訴字第一一二號第一審判決提起上訴，上訴人並為訴之追加，經
最高法院發回更審，本院判決如左：
　　主　　文
上訴追加之訴及其假執行之聲請均駁回。
第二審及發回前第三審訴訟費用除確定部分外由上訴人負擔。追加訴訟費用由上訴人
Ｋ○○、Ｆ○○負擔。
　　事　　實
甲、上訴人方面：
一、聲明：
　(一)原判決關於駁回上訴人後開第二項之裁判廢棄。
  (二)右廢棄部分，被上訴人應給付Ｋ○○、Ｈ○○、丑○○、癸○○、Ｊ○○、及寅
　　○○六人各如附表二「請求給付之價金」欄所示金額，並應給付如後附表三所示
　　Ｆ○○等上訴人各如附表三「請求給付之價金」欄所示金額，暨各自起訴狀繕本
　　送達日起至清償日止，按年利率百分之五計算之利息。
　(三)上訴人願供擔保請准宣告假執行。
二、陳述：除與原審判決及本院前審判決記載相同者予以引用外，補稱：
　(一)上訴人因被上訴人出售之房屋有坪數不足、游泳池無照、地下室及屋頂天花板漏
    水、鋼筋外露、鋁門窗阻水簷未依約施工、浴廁抽水馬桶施工錯誤等瑕疵，早已
    行使同時履行抗辯權，催告被上訴人補正，詎被上訴人尚未補正即逕行解除契約
    ，其解除契約顯然於法不合。
　(二)系爭房屋「懷石樓」一樓騎樓主柱於九二一地震後嚴重受損，現以工字鐵暫時支
　　撐，顯見被上訴人施工品質有偷工減料之處。
　(三)系爭房屋「海砂屋」，鋼筋銹蝕外露、結構安全受損，乃興建當時即存在之瑕疵
    ，自屬不完全給付，上訴人自得據以解除契約。
　(四)上訴人預繳之契稅，被上訴人並未完稅，系爭房地買賣契約既經上訴人解除，此
　　從契約亦無存在必要，爰併終止此從契約，請求被上訴人退還已預繳之契稅。
三、證據：除援用原審及前審立證方法外，補提出照片、剪報結構工程技師公會鑑定
　　報告等共計二十三件為證。
乙、被上訴人方面：
一、聲明：
　(一)上訴及追加之訴均駁回。
　(二)如受不利判決願供擔保請准宣告免假執行。
二、陳述：除與原審判決及本院前審判決記載相同者予以引用外，補稱：
　(一)上訴人依房地買賣契約書附件(二)分期付款表、應按工程進度之「期別」及「繳款
    期限」繳付房地價款，顯見上訴人有先為給付之義務，自不得行使同時履行抗辯
　　權。且被上訴人於八十一年一月二十四、二十八日已取得使用執照，而上訴人所
　　欠繳房地價款均達百分之七、八十，而上訴人所主張之瑕疵或並無其事，或法律
    上不視為瑕疵，依法不解除契約者，上訴人主張同時履行抗辯，拒絕自己之給付
    ，顯有背於誠實信用，為民法第二百六十四條第二項所不容。
　(二)系爭房屋並非「海砂屋」，且九二一地震後僅黃○○、天○○、Ｋ○○（七Ｂ７
    ）三戶有鋼筋外露而已，況系爭房地於七十九年開工，八十一年完工取得使用執
    照，七十九年施工當時政府並無ＣＮＳ（氯離子）標準，嗣至八十三年七月二十
　　一日始公布ＣＮＳ一般鋼筋混凝土氯離子含量為０．六㎏／M ，而依台灣省結構
　　工程技師公會取樣鑑定分析氯離子含量平均值為０．二三㎏／M ，均符合上開標
　　準。故並非「海砂屋」。況陳賜良律師之催告存證信函亦未提及「海砂屋」，上
　　訴人據以主張解除契約顯係訴之追加，被上訴人不予同意。
　(三)九二一地震台中地區為六級，為百年罕見之大地震，系爭房屋結構體及樑柱並無
    嚴重損壞情形，整體結構安全無虞，足證結構安全已達設計及施工標準。
　(四)游泳池無照僅係行政手續問題，系爭房地已完工取得使用執照，上訴人主張係無
    法補正之瑕疵，據以解除契約顯失公平，依民法第三百五十九條第一項但書規定
　　即不得解除契約。
三、證據：除援用原審及前審立證方法外，並補提出：對上訴人催告給付尾款及解除
    契約一覽表及結構工程技師公會鑑定報告，及結構安全證明書等計四十八件（即
　　上更(一)被上證一號至四十八號），並聲明調取連帶房屋之建造執照卷宗。
　　理　　由
壹、程序方面：
一、上訴人於本院審理中另行主張系爭房屋為「海砂屋」影響結構安全，乃重大瑕疵
    且為不完全給付，除得據以行使同時履行抗辯權外，並主張解除契約等語（見本
    院更(一)卷一宗第二七七頁至第二七九頁），查上訴人原審即曾主張被上訴人建造
    房屋有物之瑕疵並據以解除契約（在本院前審中更追加以給付不能為由解除契約
　　），則此項「海砂屋」之瑕疵主張，僅係新提出之攻擊方法，於訴訟標的並未變
    更自無須得被上訴人同意。
二、上訴人在原審係主張原判決附表四等四十六人房屋遭被上訴人出售已屬給付不能
    ，依民法第二百五十六條規定解除契約。原判決附表二Ｆ○○等五人房屋雖未遭
    出售，原判決附表三邱柏森等十四人房屋雖未遭出售，但車位遭出賣並移轉登記
    予第三人，因此等房屋均有無法補正之瑕疵，而主張解除契約。另原判決附表三
　　之車位既遭出售，已屬一部給付不能，上訴人除解除車位部分之買賣契約外，其
    他部分之給付於其無利益，爰拒絕該部分之給付並依民法第二百二十六條第二項
    請求全部不履行之損害賠償（金額同原判決附表三）。本院審理時，被上訴人陳
    明除Ｋ○○（ＩＢ九）、Ｈ○○、丑○○、癸○○、Ｊ○○、寅○○等六人房屋
    ，尚未賣出外，其餘房屋及車位均已出售等情（見本院更一卷第一宗第一百四十
    九、第一百五十頁），上訴人並不爭執（見本院更一卷第一宗第二七七頁），且
    更正聲明為如本判決附表二所示（六人房屋尚未賣出，其中Ｋ○○、Ｊ○○為原
    判決附表二所列，其餘四人為原判決附表三所列者）及附表三所示（即房屋已售
　　出者）。是原判決附表二楊賽夫及原判決附表三之宙○○、亥○○、Ａ○○等四
    人，於起訴後因房屋被賣出而並以給付不能為由解除契約，自係訴之追加（參見
    本院更一卷第一宗第一九一頁，另按起訴後房屋被賣出之訂購戶，在原審及本院
    前審均陸續追加給付不能之主張，上訴人並陳明陸續賣出房屋，各上訴人除以物
　　之瑕疵解除契約外，並以給付不能為由解除契約，參見原審卷第六三五頁背面，
　　及本院上字卷第六十四頁、第二六七頁，惟原判決認係訴之變更，而本院前審判
    決則認係訴之追加，最高法院亦認係追加），惟此係因情事變更所致且被上訴人
　　就此追加之訴無異議而為本案之言詞辯論，依民事訴訟法第二百五十五條第二項
    規定及第四百四十六條規定應認為已得對造之同意（參照最高法院四十一年台上
　　字第二九三號判例），是此部分追加之訴應屬合法。至上訴人Ｋ○○（本判決附
　　表二）、Ｆ○○（本判決附表三）之請求金額與原判決附表一有所不同，亦係按
    張聲明而已，亦無待對造同意，併此敘明。
貳、實體方面：
一、本件上訴人主張：伊分別於原判決附表一所示簽約日期，與被上訴人簽訂力國
　　家別墅房地買賣契約，向被上訴人購買同附表所示房地，部分上訴人宙○○等人
　　並另向被上訴人購買地下室停車位（如原判決附表一註明「含車位」者），各該
　　買賣契約之總價金、貸款、自備款、已付之自備款及未付之自備款詳如該附表所
　　示。系爭力霸國家別墅懷石樓（Ｂ棟）、文心樓（Ｈ棟）、書香樓（Ｉ棟）等三
　　棟集合住宅於民國七十九年三月二十九日開工，詎被上訴人未依約施工，致伊所
　　購買之房屋私有面積坪數，較契約所定坪數短少，且系爭大樓所設置之游泳池，
　　係以消防蓄水池名義興建之違建，系爭大樓復有漏水、滲水、裂縫、建材不符等
　　瑕疵，伊乃於八十二年一月十一日致函被上訴人，表示在瑕疵未改善前拒絕給付
　　價金並據以解除契約。而本判決附表三所示Ｆ○○等三十六人（其中Ｋ○○一人
　　買二戶，一戶已售出，一戶未售出，另宇○○、戌○○二人合買一戶共三十六戶
　　）所購買之房屋已遭被上訴人擅自轉賣與第三人，並辦妥所有權移轉登記，此亦
　　係因可歸責於被上訴人之事由致給付不能。另本判決附表二所示其中Ｈ○○、丑
　　○○、癸○○、寅○○等四人所購買之房屋雖未被轉賣，但被上訴人擅將渠等所
　　買之車位出賣並移轉登記於第三人，此係因可歸責於被上訴人之事由致一部給付
　　不能，而被上訴人僅交付房屋，對渠等並無利益，Ｈ○○等人自得拒絕房屋部分
　　之給付，請求全部不履行之損害賠償等情，求為命被上訴人依序給付本判決附表
　　二所示Ｈ○○等上訴人，及本判決附表三所示Ｆ○○等上訴人各如同附表「請求
　　給付之金額」欄所示金額，並各加付法定遲延利息之判決（備位之訴部分已撤回
　　其上訴。原審起訴六十位原告，除本件上訴人外，其餘或未上訴，或經裁定駁回
    上訴，或撤回第三審上訴，均不在本院審判範圍）。
二、被上訴人則以：系爭大樓之游泳池、更衣室、過濾系統均已設置，其以蓄水池名
　　義申請，係因政府命令禁止興建自用游泳池所致，並不影響游泳池之效用。本件
　　建物均依核准圖說施工，地下室及部分頂樓樓梯改用不鋼扶手，並未減少其通
　　常效用；車位上方為游泳池，輕微滲水再所難免，且早已修補完畢；屋頂圍牆分
　　二次施工，下層為混凝土，上層為紅磚，接合處固有痕跡，但非裂痕；又混凝土
　　有細微裂痕為技術上所無法避免，均非瑕疵。兩造所訂契約第一條第二款已將房
　　屋之面積定義清楚，並未就私有面積單獨約定，自無私有面積不足可言。至廣告
　　平面圖將當層樓梯及電梯間等小公計入私有面積內，此為當時建商之慣例，而廣
　　告係要約之引誘，伊未列名其上，簽約時亦未將廣告平面圖作為附件，自不受該
　　平面圖拘束。又本件房屋於八十年底完工，八十一年一月二十四日、二十八日取
　　得使用執照，上訴人鍾信德、黃○○與被上訴人簽約日期均在房屋完工之後，不
　　生廣告誤導問題。系爭房屋既無重大瑕疵，上訴人不得拒付價金，詎上訴人經伊
　　定期催告後，仍拒不繳納尾款，伊得依法解除買賣契約，兩造間之買賣契約既經
　　伊合法解除，伊自得將系爭房屋及車位另售他人，無可歸責於伊之事由致給付不
　　能之問題等語。資為抗辯。
三、上訴人主張向被上訴人訂購力霸國家別墅房地買賣契約，業據其提買賣契約書四
    十一件在卷可憑（見證物外放），被上訴人對於上訴人主張已付房地價款，係認
    子○○僅繳納一百三十一萬元，非如子○○自陳一百四十三萬元外，其餘均不爭
    執（見更一被上證十五號所提出訴訟戶未出售售價明細表及已出售售價明細表、
    證物外放），惟子○○確曾繳納價款一百四十三萬元，業據其提出被上訴人所開
    立之統一發票十四紙、證明書及存證信函各一件在卷可稽（見原審卷第六五六頁
    至第六六五頁），堪信子○○主張已繳房地價款係一百四十三萬元非虛。至上訴
    人迭經自救委員會及委請律師陳賜良函請修補瑕疵，行使同時履行抗辯權，並解
　　除契約，業據上訴人提出自救委員會函三件（八十一年中力救字第００六號、第
    六十一號存證信函、第二八八號存證信函三件，見更一上證七號，證物外放）及
　　律師陳賜良存證信函四件（第八０一五號，第六十四號，見原審卷第六０四頁至
　　第六一一頁，另第三十六號及第三六四號存證信函見起訴狀原證八號，證物外放
    ），被上訴人對此等信函形式真正並不爭執（見原審卷第六一三頁至第六一八頁
    ），而被上訴人對於各上訴人空期催告給付欠款，並解除契約，業據被上訴人提
    出存證信函多件（原審證物外放）及「對Ｆ○○等四十一人催告給付尾款及解除
　　契約一覽表」一紙在卷可佐（本院更一卷第二宗第二十九頁至第五十頁），而上
    訴人對於已收受各該存證信函並不爭執（見本院更一卷第二宗第二頁），則上訴
    人能否解除買賣契約端視其主張之瑕疵是否存在？同時履行抗辯之行使是否正當
    ？被上訴人解除契約是否合法？諸項而定。
四、上訴人所主張之諸項瑕疵分述如下：
　(一)坪數不足：上訴人主張坪數不足無非係以被上訴人促銷之廣告平面圖僅載「私有
    面積」及「公共面積」暨二者之合計面積。而實際建物第一次登記（俗稱保存登
    記）時，除「室內面積」外尚有「大公」及「小公」面積（即當層樓之樓電梯間
    ），被上訴人逕將「小公面積」按主建物比例由上訴人分擔，顯然與廣告平面圖
　　所載不符等情，並提出廣告平面圖集為論據（見起訴狀所附原證二號，外放）惟
    查兩造空型化買賣契約第一條第二款約定：「．．．．房屋面積約若干坪（包括
　　陽台、花台、平台、露台、騎樓及分擔公共面積），上述房屋登記產權面積，以
　　完工後地政機關複丈並登記完竣面積為準，如有誤差超過百分之二時，應就超過
　　或不足部分，按房地單價相互補貼核算。」上訴人所陳坪數不足並未列算公共面
    積，僅以所有權狀所載主建物及附屬建物二者合算之面積與廣告平面圖所載「私
    有面積」為比較（見起訴狀所附表三共六紙，證物外放），惟倘加算「小公公面
    」後，上訴人之建物面積除Ｋ○○（Ｂ七之七樓）一戶多出二點二０坪、一戶（
　　Ｂ九之一樓）少二點六七坪，其餘上訴人建物面積誤差均在契約所計百分之二容
    許範圍內（見被上訴人更一被上證十七號、建物坪收明細表三紙，證物外放），
　　並無找補問題，業據被上訴人提出建物登記謄本四十一件可佐（見本院更一卷第
　　二宗第五十四頁至第一二五頁）。查兩造買賣契約既未明定「小公面積」應計入
    「私有面積」或「公共面積」？而兩造契約附件僅附有當層建築物平面圖，並未
　　以廣告平面圖集為附件（書香樓、懷石樓、文心樓各一集，證物外放），觀各該
　　平面圖集之圖示為「二至七樓傢俱配置參考圖」，僅係參考圖而已，是被上訴人
　　在承造之時是否受該廣告平面圖集之拘束，已有可疑。按企業經營者應確保廣告
　　內容之真實雖為消費者保護法第二十二條所明定，然消費者保護法係八十三年一
    月十一日始由總統公布，而本件上訴人簽訂買賣契約係在七十九年間、八十年間
    （僅鍾信德係在八十一年三月二十三日，惟其係自第三人高祖強於七十九年六月
　　間買預售屋而讓受而來），原無消費者保護法第二十二條之適用，而中華民國建
　　築投資商業同業公會全國聯合會曾於八十四年二月九日以八十四年建投全聯交第
    一五一八號致函司法院表示業界座談會結論認為「不動產買賣契約日在八十一年
    二月四日公平交易法實施前廣告平面圖所記載之使用面積或私有面積，應包含當
　　層電樓梯間及走道（俗稱小公），其廣告名詞為何，應乎秉持交易當時透明化及
    業者應盡告知義務之原則為之。契約約定總坪數與實際登記總坪數如無不符，且
    其分配符合交易習慣，即非坪數短少問題，並建請司法機關卓參」（見原審卷第
    四五六頁至第四六０頁），足見被上訴人所辯：以「小公」列入「私有面積」為
    業界慣例，並非無稽。經查上訴人所買受者係多層之集合住宅，除了屋頂及地下
    室之公共設施（俗稱大公）外，必有當層之電梯、樓梯間（即小公）（參原審卷
    第三五０頁至第三五三頁建號第二０五一號、第二０五０號公共設施），此為一
    般交易者所可預知預見者，且經證人凌麗於原審證稱：我在現場負責簽約，廣告
    圖藉（應係集之筆誤）放在現場，客戶自己可以拿，銷售小姐先拿廣告圖藉、模
    型屋、價目表給客戶介紹，建築圖籍都放在銷售櫃台前，客戶有要求將建築圖附
    契約內，我們就附，我在簽約後特別翻平面圖給他們看等語，即證人郝素（督導
    ）於原審亦證稱：是（經法官提示平面圖（籍）集），這是我們的廣告文宣，銷
    售小姐依據平面圖籍向客人介紹，平面格局、功能、坪數，我們有將建築圖籍放
    在銷售中心櫃台前，客戶如對平面（圖集）有疑問，就拿建築圖籍給他看，大部
    分客戶都有看等語相符（見原審卷第二九四頁正、背面）即證人王詩雯（上訴人
　　戊○○之姐）亦證稱：銷售小當場給我們看廣告圖籍及介紹樣品屋等語，另證人
    張春月（即Ｂ十四棟之四樓承購戶）亦證稱：我是看樣品屋及平面圖，我問銷售
　　小姐私有面積、廣告屋是否相同，他告訴我完全相同等語（見原審卷第二七三頁
    正、背面），足見被上訴人確曾以前揭廣告平面圖集向訂購戶介紹解說無訛。至
    於證人王詩雯與張春月雖陳證：當時未看到建築平面圖等語，然以「本層本戶建
    築物平面圖乙份」為系爭買賣契約之附件，乃已印刷方式印制之定型化契約之附
    件，意在令買賣標的物之特定化，以供辨認。何能無之呢？被上訴人房屋銷售小
    姐既曾以廣告平面圖集供售屋時之介紹解說，雖未以廣告平面圖集為契約之附件
    ，自不失為與簽約有實質力之要約之引誘。查前揭廣告平面圖集就何謂「私有面
    積」並未有何定義性之說明，然其一樓總平面圖（懷石樓、文心樓、書香樓三者
    皆然）於標示「私有面積」若干時，均特別說明包含「騎樓」（證物外放）；而
    「騎樓」並非室內面積，且係可供眾人通行之地，實際上並非可供該戶專用，被
　　上訴人甚且將其視為「私有面積」排除於「公共面積」之外。而當層之電梯、樓
    梯間（即小公）性質相同，舉重以明輕，顯然可見該廣告平面圖集亦將其列為「
    私有面積」，而非「公共面積」，益可佐證。被上訴人自始將當層「小公」當作
    「私有面積」無疑，而被上訴人此等用語既為當時業界慣例所容認，且被上訴人
    所辦妥保存登記之總面積亦在契約容許之誤差百分比內，自難僅因「私有面積」
    一詞兩造解釋有出入，即認為被上訴人所出售房屋坪數有何不足之處。是上訴人
    此項主張尚令佐據。
　(二)「海砂屋」：上訴人主張系爭房屋為「海砂屋」（即混凝土內氯離子含量超過Ｃ
　　ＮＳ標準０點三㎏／M 標準值者），無非以其提出剪報、照片及鑑定報告一件為
　　論據（見本院更一卷第一宗第二八二頁至第三一七頁），然前開鑑定報告係訴外
　　人陳福忠就其坐落河南東四街四十之三號房屋委請台灣省結構工程技術公會所完
　　成之鑑定報告（見本院更一卷第一宗第二九八頁），此一建物固為本件系爭房屋
　　之一，即原為上訴人天○○所買受，嗣被上訴人自行認為其已合法解約再轉售予
　　賴瑞振，復轉售於賴芬蘭者，此為被上訴人所自認（見本院更一卷第二宗第三０
　　八、第三０九頁、第九十五頁），而前揭照片除一部分係「河南東四街四十之三
　　號」者，尚有不知位於何處之「公共設施」，前揭剪報亦未標示「海砂屋」所指
　　具體位置，故除天○○之房屋外，其餘均無法憑以認定係本件系爭四戶房屋之瑕
　　疵，上訴人雖曾聲請送財團法人工業技術研究院鑑定，惟嗣又撤回聲請（見本院
　　更一卷第二宗第二三四、第二四０頁），至被上訴人自行委託台灣省結構工程技
　　師公會就懷石樓（Ｂ樓）鑑定結果雖有三戶其氯離子之含量超過０點六㎏／M ，
　　即漢成街一四一之二號三樓，漢成四街三之十號六樓，漢成三街四之十一號七樓
　　（見本院更一卷第一宗第三三一頁），然此三戶經比對系爭四十一戶房屋之門牌
　　地址並不相符（見本院卷更一卷第二第五十四頁至第一二一頁），均非上訴人所
　　買受之房屋，尚不足以為有利於上訴人之認定。至天○○所買受河南東四街四十
　　號之三房屋其氯離子含量無論以八十三年標準０點六㎏／M 或八十七年標準０點
　　三㎏／M ，均顯然過高，長期有造成結構鋼筋腐蝕、混凝土剝落之疑慮，業據台
　　灣省結構工程技師公會鑑定報告可憑（見本院更一卷第一宗第二九九頁、第三０
　　八頁），而其屋內鋼筋鏽蝕亦有照片四紙附卷可佐（同上卷第二八七、第二八八
　　頁），足證天○○買受房屋效用已有所減損無疑，要不能謂無物之瑕疵。查系爭
　　房屋建造於七十九年、八十年間，斯時混凝土中氯離子含量標準若干雖無國家標
　　準之製定（八十三年起始公布為０點六㎏／M ），然所謂物之瑕疵係指存在於物
    之缺點而言，凡依通常交易觀念或依當事人之決定，認為物應具備之價值、效用
    或品質而不具備，即為物有瑕疵（參照最高法院七十三年台上字第一一七三號判
    例）而海砂屋即氯離子含量過高將腐蝕鋼筋危及結構安全係通常交易者所關注者
    ，自不能因建造當時國家尚無氯離子含量標準之公布，即否認系爭房屋物之瑕疵
    。
　(三)無照之游泳池：經查被上訴人係以消防蓄水池充當游泳池為被上訴人所不爭（見
    原審卷第七十五頁、第八十頁），而台中市政府就系爭房屋核准建築執照之初，
　　並未核准「游泳池」，台中市政府並曾致函被上訴人依原核准用途使用，否則將
    依建築法第九十條規定辦理（可處罰鍰並勒令停止使用）等情，亦有上訴人提出
    台中市政府工務局函二件在卷可憑（見本院更一卷第一宗第一一七頁、第一一八
    頁），是系爭游泳池確有效用之瑕疵要無疑義，尚不能僅因被上訴人已建造完妥
　　更衣室、過濾室等設施，即否認物之瑕疵。查兩造買賣契約係以「造形游泳池」
    為契約附件（證物外放），被上訴人甚至以中庭三座游泳池為廣告賣點（見原審
　　起訴狀附原四號廣告，證物外放），自應有滿足「游泳池」效用之設備。被上訴
    人雖以住宅內自用游泳池自六十五年九月二日經行政院函令不得興建，有其提出
　　台北市政府工務局函一件為論據（見本院更一字卷第二宗第三七三、第三七四頁
    ），惟查前揭台北市政府工務局函僅係行文予台北市建築公會，被上訴人係建築
　　營造業界，自當知悉。而被上訴人於出售預售前即已於七十九年一月間申請核准
    建築執照（見原審卷第二五八頁至第二六０頁），顯見被上訴人早已知悉其無法
　　取得「游泳池」之建築執照。反之，一般消費者終其一生難得購屋一次，何能謂
    其必知悉住宅游泳已遭法令禁建呢？此觀之八十二、八十三年間尚有多起消費者
    與建商間因游泳池涉訟之剪報可知（見原審卷第一０八頁、第一五七頁、第二五
    五頁）。參酌上訴巳○○等人於八十年十一月五日知悉游泳池無照後即以存證信
    函表示被欺騙之意，上訴人等籌組之自救會且曾於八十一年六月間知悉系爭游泳
　　池不合法後行文被上訴人建議將中庭游泳池拆除（存證信函及文均見於上訴人在
    本院前審上證八號證物內，證物外放），並曾以游泳池無照為由以被上訴人原負
    責人王又曾涉嫌詐欺（見原審卷第八十頁），是上訴人於原審主張：「被告自始
    即未向原告說明其所興建之游泳池係不合法之建物，其亦未取得原告同意其以不
    合法之建物以供原告使用」及「其中游泳池之問題，被告自始即知其為違章建物
　　，卻一直隱瞞到底，從來不曾據實告知，由此可知被告蓄意欺瞞消費者」各等語
    （見原審卷第一０六頁、第二三九頁）並非虛構。被上訴人既不能證明上訴人於
    系爭房屋買賣契約成立時，已明知游泳池有違章之瑕疵而仍買受，而被上訴人明
    知游泳池無法取得執照，仍隱瞞不告知上訴人已如前述，則上訴人不知游泳池無
    法取得合法執照縱令有重大過失，依民法第三百五十五條第二項，出賣人即被上
　　訴人仍應負瑕疵擔保責任。要無疑義。
　(四)系爭建物有漏水、滲水、裂縫、建材不符、偷工減料等瑕疵：上訴人主張上開瑕
    疵業據其提出照片四十九幀為證（見原審卷起訴狀附原證物七號證物外放，另見
    本院更一卷一宗第一一三頁至第一一五頁，第一九八頁至第二０二頁及第二一０
    頁至第二一二頁），上訴人所組自救委員會亦先後曾以八一中力救字第００六號
    函及台中四支郵局第六十一號存證信函檢附「施工檢點改造表」催請被上訴人改
    進（見更一卷上證七號，證物外放），上訴人復委請律師陳賜良以台中郵局第八
    ０一五號存證信函催請改善（見原審卷第六０四頁至第六０九頁），上訴人等嗣
    於八十二年四月二十六日以台中郵局以一九九九號存證信函催請改善（見本院更
    一卷第一宗第一００頁至第一一二頁），復經原審履勘現場查明：系爭建物Ｂ棟
　　大樓地下室第三十至三十三號停車位屋頂有些微漏水現象，Ｉ棟大樓地下室第三
    、第十四號車位屋頂亦有些微滲水現象，又Ｂ棟屋頂圍牆距地上約十五公分左右
    細微裂痕、Ｈ棟游泳池邊柱子旁有細微裂痕、地下室第三八號停車位上方有細微
　　裂痕、現用矽利康修補，第五八號車位上方有細微裂痕、頂樓圍牆距地約十公分
    左右有細微裂痕、又Ｉ棟樓頂（圍牆）亦有細微裂縫，又Ｂ棟地下室樓梯都是不
    銹鋼扶手、安全門是由樓梯間往住戶門口開及Ｉ棟通往樓梯是櫸木扶手等情，有
    勘驗筆錄在卷可憑（見原審卷第一六七、第一六八頁），前開Ｂ棟地下室由原約
    定櫸木扶手改為不銹鋼扶手，材料雖有不符，惟不銹鋼扶手每米單價為九百五十
    元，櫸木扶手僅五百元，此有被上訴人提出估價單二紙附卷可憑（見原審卷第一
    七九頁、第一八０頁），被上訴人以地下室樓梯空間較為狹窄，而改用單價較高
    之不銹鋼扶手材料，其功能均屬相同，自難執此認為建材不符之瑕疵。至上訴人
    所指鋁門窗規格型式不符一節，經查兩造契約附件三「房屋設備概要」關於門窗
　　約定採用被上訴人公司力霸彩衣鋁門窗，而被上訴人所施作者係力霸公司彩衣鋁
    門窗ＲＡＣ－五０三六九型即葛樂尼白色，此有被上訴人提出訂貨合約書及力霸
    彩衣鋁門窗簡介各一件附卷可稽（見本院更一被上證五號、六號，證物外放），
    是上訴人所指鋁門窗建材不符尚嫌無據，至鋁門窗之阻水路，兩造契約書並未約
    定須使用何種品牌之填縫劑，被上訴人委請金峰有限公司施工係使用海燕牌塑膠
    填縫劑，其性能曾委請成功大學土木工程材料試驗室試驗合格（見更一被上證七
    號、八號、九號證物外放），上訴人指稱未以樹脂為填縫劑致漏水為其瑕疵，亦
　　嫌無據。又上訴人所主張浴廁馬桶設計不當致多一個矮牆，減損使用空間一節（
    參見原審起訴狀所附證七號照片最後一頁），此係因部分主臥室廁所馬桶位於樑
    位上，為顧慮結構安全，不宜於樑上預留排水、糞管，以致施工時馬桶水箱不能
    緊貼牆面施工，故牆面與水箱有間隙存在，乃以磚牆裝飾牆面與水箱之間隙並舖
    貼磁磚，可供作衛生紙等浴廁用品之處所，此有被上訴人提出照片四幀可佐（更
    一被上證十一號證物外放），觀之矮牆所占面積不大，且高度適與抽水馬桶齊，
    觀瞻上使用上並無不便之處，況兩造契約書上就浴廁並無何特定之設計，且因地
    制宜有其必要亦難謂多一矮牆即為瑕疵。又少部落地窗或鋁門窗按裝傾斜或留存
    隙縫應按裝不良所致，並不影響其應有之效用，亦難認為係物之瑕疵。綜上所述
    ，系爭建物有明顯瑕疵之部分僅為屋頂及地下室滲水、漏水與裂（痕）縫、牆壁
　　鋼外露、安全門往住戶開、游泳池（蓄水池）牆裂縫（見更一上證十五號照片）
　　。
五、被上訴人所出售房屋雖有上開瑕疵，上訴人能否依物之瑕疵擔保規定即民法第三
    百五十九條規定逕行解除契約分述如下：
　(一)上訴人天○○買受房屋雖為「海砂屋」，惟「海砂屋」並非不能修補，此有被上
    訴人所提出台灣省結構工程技師公會之鑑定報告在卷可參（見本院更一卷第一宗
    第三三三頁），且天○○「海砂屋」之主張係在本院發回更審中所追加提出者，
    系爭房屋既尚未點交予天○○，危險尚未移轉予天○○，天○○亦未證明其曾催
　　請被上訴人修補此項瑕疵而遭被上訴人拒紹，其逕以本院審理中之書狀為解除買
    賣契約意思表示之送達（見本院更一卷第一宗第二七九頁），揆諸最高法院五十
　　一年台上字第九三一號判決旨趣，尚難認為其解除契約合法。
　(二)違章游泳池部分，基於法令之限制，被上訴人固無從取得經行政主管機關核准執
    照之游泳池，已如前述，是此項瑕疵顯然已無法補正，惟中庭游泳池僅係居家休
    閒生活之一部分而已，捨此並非無法達成房屋（住宅、別墅）功能，況且上訴人
    自組之自救會甚且曾建議將中庭游泳池拆除，而被上訴人亦曾建議提供三百萬元
    之保證金以解決此爭議，雖未達成協議（見本院上字卷第一六八頁、第一七二頁
    協商紀錄），且當地設有游泳池，與未設有游泳池之建物售價並無明顯差別，亦
    經華聲企業發展鑑定顧問公司鑑定明確（鑑定報告證物外放），倘以此瑕疵據為
    各住戶（即承購戶）解除買賣契約之單獨原因，顯失公平（參照最高法院八十八
　　年台上字第一九四七號判決），依民法第三百五十九條後段規定，自為法所不許
　　。
　(三)屋頂、地下室滲水，牆壁裂縫（痕）、鋼筋外露、安全門錯開等瑕疵，均屬房屋
    常見之瑕疵，而系爭房屋均已核准使用執照在卷（見原審卷第二五八頁至第二六
    ０頁），顯見已足供通常效用無虞，此等瑕疵顯不足以影響通常效用。而上開安
    全門錯開向內之瑕疵已經修改，業據上訴人陳明在卷（見本院更一卷第三宗第二
    十三頁背）。上訴人在原審雖曾提出屋頂圍牆（即主建物）滲水之照片，然據上
    訴人在本院所陳：因未交屋，已無法提出專有部分滲水之照片等語（見本院更一
    卷第三宗第十六頁），是此等屋頂滲水部分是否上訴人所買受之房屋之瑕疵，尚
    嫌乏據。至地下室停車位樓板頂滲水部分，原審履勘現場時雖發現Ｂ棟大樓地下
    室第三十至第三十三號、Ｉ棟大樓地下室第三、第十四號停車位屋頂（應係樓板
　　頂）合計六個停車位上方有些微滲水現象。然據被上訴人所陳，此係因停車位上
    方為游泳池，因池底以水泥建成，水泥組合細縫難免，只須找出源頭略加修補即
    可防免，與整體結構安全無關等語（見原審卷第一七三頁），而系爭建物之地下
    室停車位產權係以分別共有（萬分之一）方式移轉登記予有購買停車位之住戶（
　　未買停車位則無之），並非共同使用部分等情，亦據被上訴人提出建物、土地登
    記謄本陳明在卷（見本院更一卷第三宗第五十一頁至第五十四頁、更一被上證第
    五十七號至第五十九號證物外放），被上訴人並辯稱：原判決所載六位停車位均
    係訴外人張省吉等人所買受，且已交付使用而無異議等語（見本院更一卷第一宗
　　第二一九頁、第二四九頁更一被上證第三十五號），此情亦為上訴人所不爭執，
　　此等六個停車位滲水既與上訴人無關，上訴人憑以主張瑕疵而解除契約亦嫌無稽
    。再者游泳池牆壁裂縫之瑕疵係上訴人於本審訴訟中所新提出事實，此對照上訴
　　人於原審所提出「施工檢點改進表」（原審卷原證第六號證物外放）並無此瑕疵
　　可明。據上訴人所陳此游泳池係指文心樓（Ｈ棟）所屬者並陳明此游泳池迄未點
　　交等語（見本院更一卷第三宗第十六頁、第二十六頁），觀乎被上訴人提出交接
    清冊、文心樓（Ｈ棟）部分之游泳池過濾設備（該清冊第十一、十二頁），確未
    經「點以簽章」無訛（見更一被上證第二十一號，證物外放），惟此等瑕疵，業
    經文樓管理委員會於八十五年與被上訴人達成協議：由被上訴人補助三十萬元修
    繕金，由該管理委員會同意就游泳池池公設點交在案，此有被上訴人提出文心樓
    管理委員會函請點交游泳池函一件在在卷可稽（見更一被上證第二十四號，證物
    外放），上訴人所屬文心樓管理委員會既與被上訴人達成和解，自應依和解契約
    履行，上訴人復行本院訴訟中主張瑕疵，並據以解除契約，亦有未合，其餘鋼筋
　　外露之瑕疵，既不影響系爭建物通常效用，被上訴人復提出本建物結構體安全證
    明書一紙在卷（更一被上證第四十九號，見本院更一字卷第二宗第一八０頁），
    上訴人復未能證明與結構安全有何影響，自不能單憑此等瑕疵據以解除買賣契約
    ，否則顯失公平，且徒房屋正常交易，應為法所不許。
六、上訴人雖復以系爭房屋既有前揭瑕疵，上訴人自得於被上訴人將瑕疵修補完竣前
    或賠償損害前，同時履行抗辯拒絕續付價金等語行使同時履行抗辯權。並據提出
    八十一年四月十四日八十一年中力救字第００六號函附「施工檢點改進表」及八
    十一年五月二十日第六十一年存證信函及八十一年七月二日第二八八號存證信函
　　等為論據（見本院更一字上證七號，證物外放），按出賣人就其交付之買賣標的
    物應負擔責任之瑕疵，而其瑕疵係於契約成立後始發生，且可歸責於出賣人之事
    由所致者，出賣人除負物之瑕疵擔保責任外，同時構成不完全給付之債務不履行
    責任。買受人如主張出賣人應負物之瑕疵擔保責任，依民法第三百六十條規定請
　　求不履行之損害賠償；或出賣人應負不完全給付之債務不履行之責任者，買受人
　　得類推適用民法第二百二十六條第二項規定請求損害賠償；或類推適用給付遲延
    之法則，請求補正或賠償，並均有民法第二百六十四條之適用。固經最高法院七
    十七年第七次民事庭會議決議可參。惟被上訴人自始即以上訴人執此等瑕疵拒絕
    給付為數占總價金百分之七十價金，顯然違背誠信原則，執詞爭執（見原審卷第
    五六七頁背至第五七一頁），按因契約互負債務者，於他方當事人未為對待給付
    前，固得拒絕自己之給付；惟他方當事人已為部分給付，依其情形，如拒絕自己
    之給付有違背誠實及信用方法者，不得拒絕自己之給付。此觀之民法第二百六十
    四條第二項甚明，此項「己為部分給付」非僅指一部分之給付，於瑕疵給付情形
    ，亦不失為己為部分給付，故他方當事人所為給付，其瑕疵非重要，依其情形，
    如一方拒絕自己之給付有背誠實及信用方法者，亦不得拒絕之給付（參照最高法
    院七十六年台上字第二五０六號判決），本件上訴人所主張之諸多瑕疵中「海砂
　　屋」及「文心樓游泳池牆壁裂縫」之瑕疵均係在本院審理時所新提出之攻擊方法
    ，並不在上訴人前揭於修補前拒絕給付價金之同時履行抗辯範圍內，固不待論。
    其餘瑕疵或已改善補正（安全門錯開）或無法認為上訴人所有（如屋頂滲水及地
　　下室停車位上方滲水）已如前述，茲待審究者僅餘(一)牆壁鋼筋外露(二)無照游泳池
    二端。查游泳池僅係休閒設施，縱令無照被拆，並不影響住家生活，而就當地而
    言：有設置游泳池與未設置游泳池之公寓大樓，其平均售價並無明顯差明，亦據
    華聲企業發展鑑定顧問有限公司鑑定明確，有該公司鑑定報告書（八十三華聲字
    第一０三九九號）一件附卷可佐（證物外放），上訴人主張因無照游泳池受有損
　　失每戶從四十九萬元至九十一萬元不等（即原審起訴狀附表四、原判決附表七之
    金額）已嫌無據；至鋼筋外露部分，其肇因或係模板或鋼筋綁紮或係水泥漿等因
    素施工不當，微論被上訴人已提出安全結構已虞之證明（見本院更一卷第二宗第
    一八０頁），觀之上訴人所提出照片雖有多處，惟尚不嚴重，且此等鋼筋外露修
    補並不困難，上訴人提出瑕疵主張後，被上訴人曾多次極力協商：(一)八十一年六
    月九日協商內容：(1)得修改部分，力霸公司同意修改至承購戶滿意為止，無法修
　　改部分（無照游泳池應屬此部分），公司原則上可協議折價處分，(2)中庭游泳池
　　不接受承購戶拆除之要求。(二)同年七月三十日協商，被上訴人建議提供一千五百
    萬元做為取得合法游泳池之保證金，若將來游泳池被拆掉，被上訴人願賠償損失
    ，被上訴人仍要求先對保（辦理銀行貸款），代表委員並未承諾。(三)同年十二月
    二日協商：承購戶仍要求被上訴人履行合約，完成合法、合格之游泳池；房屋構
    造、建材與施工品質均不符房價水準，承購戶有權要求瑕疵品應予減少價金（按
　　減少價金之主張原審為上訴人敗訴判決後業據上訴人撤回上訴）或退屋還款，此
　　有協商紀錄三件在卷可佐（見本院上字卷第一七二頁至第一七四頁），查系爭房
    屋於八十一年一月間即已竣工領得使用執照，有被上訴人提出使用執照三枚可參
    ，而上訴人所繳價金尚不足三成，尚有七成價金未繳，此有被上訴人提出客戶欠
    繳明細表一件可參（見原審卷第五六九頁至五七六頁頁），且為被上訴人所不爭
    ；上訴人所欠繳之價款從七百五十萬元至四百萬元不符（見本院更一卷第二宗第
    二０九頁至第二一三頁），而鋼筋外露及游泳池無照之損失為數區區，端無法與
    其所欠價金比擬，上訴人以此等不成比例之瑕疵修補或損害賠償拒絕鉅額之價金
    ，非惟與誠實信用原則有背，亦失公平，揆諸民法第二百六十四條第二項規定即
    為法所不許。
七、上訴人拒絕給付房地價款，非有正當理由已如前述，被上訴人主張上訴人積欠交
　　屋尾款（部分上訴人亦欠繳自備款），被上訴人乃先後於八十一年十三十一日、
    八十二年二月五日、八十二年十一月九日以存證信函限期十日分別催告上訴人給
    付房地價金，而上訴人仍未依約給付，乃於八十二年十二月間起至八十三年六月
    三十日止分別以存證信函解除買賣契約等事實業據被上訴人提出存證信函一冊（
    證物外放）上訴人對於存證信函已收受，並不爭執（見本院更一卷第二宗第二頁
    ），復有被上訴人所製上訴人四十一人催告給付尾款暨解除契約一覽表（修正）
    附卷可參（見本院更一卷第二宗第二十九頁至第五十頁），上訴人等買賣契約，
    既經被上訴人合法解除，其轉售房屋或轉售停車位即無不合，亦無給付不能，或
    一部給付不能之問題，上訴人主張有可歸責於被上訴人之事由致給付不能依民法
    第二百五十六條規定解除契約即非有據，上訴人另主張停車位被賣部分為一部分
    給付不能，上訴人憑以解除車位買賣契約，其他部分（即房屋主體部分）之給付
    於其無利益，乃拒絕該部分給付，而請求全部不履行之損害賠償，亦非有據。
八、綜上所述，上訴人無論依物之瑕疵擔保責任或依給付不能或一部給付不能規定行
    使解除權，請求回復原狀，返還價金，或依民法第二百二十六條第二項規定請求
    全部不履行之損害賠償，均非正當，原審就此部分為上訴人敗訴判決並駁回其假
    執行之聲請即無不合，上訴論旨仍執前詞指摘原判決此部分不當求予廢棄為無理
　　由。另上訴人Ｆ○○、宙○○、亥○○、Ａ○○於本院以給付不能為由解除契約
    （詳見程序方面第二段）所追加之訴訟標的，及Ｋ○○、Ｆ○○所追加之聲明（
　　同參程序方面第二段即擴張聲明）經核均屬無據，均不能准許。此部分追加之訴
　　既受敗訴判決，其假執行之聲請亦失所附麗，應併駁回。
九、兩造其餘攻防方法（包括契稅部分）及未經援用之證據經審酌結果認與本判決結
    果已不生影響，爰不一一論述。
十、據上論結，本件上訴為無理由，追加之訴亦無理由，依民事訴訟法第四百四十九
　　條第一項、第七十八條、第八十五條第一項前段，判決如主文。
中　　華　　民　　國　　九十一　　年　　　　六　　　月　　　　十八　　　日
　　　　　　　　　　　　　　　民  事  第  十  七  庭
　　　　　　　　　　　　　　　　　審判長法　官　鄭　雅　萍
　　　　　　　　　　　　　　　　　　　　法　官　許　文　章
　　　　　　　　　　　　　　　　　　　　法　官　吳　謀　焰
右正本係照原本作成。
如不服本判決，應於收受送達後二十日內向本院提出上訴書狀，其未表明上訴理由者
，應於提出上訴後二十日內向本院補提理由書狀（均須按他造當事人之人數附繕本）
上訴時應提出委任律師或具有律師資格之人之委任狀；委任有律師資格者，另應附具
律師及格證書及釋明委任人與受任人有民事訴訟法第四百六十六條之一第一項但書或
第二項（詳附註）所定關係之釋明文書影本。
中　　華　　民　　國　　九十一　　年　　　　六　　　月　　　二十五　　　日
　　　　　　　　　　　　　　　　　　　　書記官　黃　瑞　芬
附註：
民事訴訟法第四百六十六條之一（第一項、第二項）
對於第二審判決上訴，上訴人應委任律師為訴訟代理人。但上訴人或其法定代理人具
有律師資格者，不在此限。
上訴人之配偶、三親等內之血親、二親等內之姻親，或上訴人為法人、中央或地方機
關時，其所屬專任人員具有律師資格並經法院認為適當者，亦得為第三審訴訟代理人
。
附表一：
┌───┬───┬──┬─────┬──────┬─────────┐
│力霸訴│姓　名│戶別│已　繳　款│已繳納之契稅│請求給付之價金金額│
│訟編號│　　　│　　│　　　　　│　　　　　　│　　（新台幣）　　│
├───┼───┼──┼─────┼──────┼─────────┤
│　８　│Ｋ○○│1B09│二八０萬元│無　　　　　│二八０萬元　　　　│
├───┼───┼──┼─────┼──────┼─────────┤
│　　│Ｈ○○│7H16│二五四萬元│無　　　　　│二五四萬元　　　　│
├───┼───┼──┼─────┼──────┼─────────┤
│　　│丑○○│3I05│二四一萬元│一四．六六萬│二五五．六六萬元　│
├───┼───┼──┼─────┼──────┼─────────┤
│　　│癸○○│4I07│二九０萬元│無　　　　　│二九０萬元　　　　│
├───┼───┼──┼─────┼──────┼─────────┤
│　　│Ｊ○○│4I08│二一六萬元│無　　　　　│二一六萬元　　　　│
├───┼───┼──┼─────┼──────┼─────────┤
│　　│寅○○│2I09│二四０萬元│一四．二三萬│二五四．二三萬元　│
└───┴───┴──┴─────┴──────┴─────────┘
附表二：
┌───┬───┬──┬─────┬───────┬─────────┐
│力霸訴│姓　名│戶別│已　繳　款│ 已繳納之契稅 │請求給付之價金金額│
│訟編號│　　　│　　│　　　　　│　　　　　　　│　　（新台幣）　　│
├───┼───┼──┼─────┼───────┼─────────┤
│　１　│Ｆ○○│4B01│一七０萬元│無　　　　　　│一七０萬元　　　　│
├───┼───┼──┼─────┼───────┼─────────┤
│　２　│宙○○│7B02│二二七萬元│無　　　　　　│二二七萬元　　　　│
├───┼───┼──┼─────┼───────┼─────────┤
│　３　│Ｅ○○│5B03│一八六萬元│無　　　　　　│一八六萬元　　　　│
├───┼───┼──┼─────┼───────┼─────────┤
│　４　│午○○│6B04│二三五萬元│一四．六０萬　│二四九．六０萬元　│
├───┼───┼──┼─────┼───────┼─────────┤
│　５　│Ｃ○○│5B05│二０八萬元│無　　　　　　│二０八萬元　　　　│
├───┼───┼──┼─────┼───────┼─────────┤
│　６　│丙○○│5B06│一一四萬元│八．二０萬　　│一二二．二０萬元　│
├───┼───┼──┼─────┼───────┼─────────┤
│　７　│玄○○│6B07│二一一萬元│無　　　　　　│二一一萬元　　　　│
├───┼───┼──┼─────┼───────┼─────────┤
│　８　│Ｋ○○│7B07│一四九萬元│無　　　　　　│一四九萬元　　　　│
├───┼───┼──┼─────┼───────┼─────────┤
│　９　│未○○│3B09│二一八萬元│一三．四七三萬│二三一．四七三萬元│
├───┼───┼──┼─────┼───────┼─────────┤
│　１０　│乙○○│4B09│一九三萬元│一二．九八萬　│二０五．九八萬元　│
├───┼───┼──┼─────┼───────┼─────────┤
│　　│Ｍ○○│6B09│二二三萬元│一三．六０萬　│二三六．六０萬元　│
├───┼───┼──┼─────┼───────┼─────────┤
│　　│黃○○│7B12│二三三萬元│八．００萬　　│二四一萬元　　　　│
├───┼───┼──┼─────┼───────┼─────────┤
│　　│辛○○│2H03│一九六萬元│四．００萬　　│二００．００萬元　│
├───┼───┼──┼─────┼───────┼─────────┤
│　　│丁○○│4H04│一六三萬元│無　　　　　　│一六三萬元　　　　│
├───┼───┼──┼─────┼───────┼─────────┤
│　　│己○○│5H05│一二四萬元│無　　　　　　│一二四萬元　　　　│
├───┼───┼──┼─────┼───────┼─────────┤
│　　│Ｄ○○│3H08│一九四萬元│一一．九六萬　│二０五．九六萬元　│
├───┼───┼──┼─────┼───────┼─────────┤
│　　│Ｇ○○│7H08│一七七萬元│一一．五九萬　│一八八．五九萬元　│
├───┼───┼──┼─────┼───────┼─────────┤
│　　│巳○○│2H10│一八二萬元│無　　　　　　│一八二萬元　　　　│
├───┼───┼──┼─────┼───────┼─────────┤
│　　│子○○│5H11│一三一萬元│無　　　　　　│一四三萬元　　　　│
├───┼───┼──┼─────┼───────┼─────────┤
│　　│Ｉ○○│6H11│一八七萬元│無　　　　　　│一八七萬元　　　　│
├───┼───┼──┼─────┼───────┼─────────┤
│　　│庚○○│2H15│一七一萬元│一一．三六萬　│一八二．三六萬元　│
├───┼───┼──┼─────┼───────┼─────────┤
│　　│戊○○│5H16│一六八萬元│無　　　　　　│一六八萬元　　　　│
├───┼───┼──┼─────┼───────┼─────────┤
│　　│　　　│　　│　　　　　│　　　　　　　│　　　　　　　　　│
├───┼───┼──┼─────┼───────┼─────────┤
│　　│天○○│3H17│一四九萬元│無　　　　　　│一四九萬元　　　　│
├───┼───┼──┼─────┼───────┼─────────┤
│　　│地○○│2H18│一六五萬元│一一．二四萬　│一七六．二四萬元　│
├───┼───┼──┼─────┼───────┼─────────┤
│　　│Ｌ○○│5H19│一六八萬元│一一．九一萬　│一七九．九一萬元　│
├───┼───┼──┼─────┼───────┼─────────┤
│　　│辰　○│4H20│一六五萬元│無　　　　　　│一六五萬元　　　　│
├───┼───┼──┼─────┼───────┼─────────┤
│　　│申○○│3H21│一七四萬元│五．００萬　　│一七九萬元　　　　│
├───┼───┼──┼─────┼───────┼─────────┤
│　　│Ｂ○○│4H21│一六０萬元│一０．００萬　│一七０萬元　　　　│
├───┼───┼──┼─────┼───────┼─────────┤
│　　│卯○○│5H22│一八九萬元│一一．六０萬　│二００．六０萬元　│
├───┼───┼──┼─────┼───────┼─────────┤
│　　│亥○○│5I01│二三０萬元│一三．五七萬　│二四三．五七萬元　│
├───┼───┼──┼─────┼───────┼─────────┤
│　　│Ａ○○│6I03│二一九萬元│無　　　　　　│二一九萬元　　　　│
├───┼───┼──┼─────┼───────┼─────────┤
│　　│壬○○│3I04│二二二萬元│無　　　　　　│二二二萬元　　　　│
├───┼───┼──┼─────┼───────┼─────────┤
│　　│酉○○│5I04│一九九萬元│一二．八一萬　│二一一．八一萬元　│
├───┼───┼──┼─────┼───────┼─────────┤
│　　│宇○○│6I04│二三０萬元│無　　　　　　│二三０萬元　　　　│
│　　│戌○○│　　│　　　　　│　　　　　　　│　　　　　　　　　│
├───┼───┼──┼─────┼───────┼─────────┤
│　　│甲○○│5I09│二三三萬元│一四．０七萬　│二四七．０七萬元　│
└───┴───┴──┴─────┴───────┴─────────┘
